Inventaris van de archieven van het Gerechtshof te 's-Gravenhage (1975) 1980-1989 (1993), het Secretariaat v.d. Commissie Schadefonds Geweldmisdrijven (1976) 1980-1989 (1991) en de Commissie van Toezicht bij het Jeugdhuis van Bewaring De Sprang 1980-1989
Nationaal Archief, Den Haag
- Inventaris van het archief van het Gerechtshof te 's-Gravenhage, I
  - Stukken betreffende bijzondere onderwerpen, 2
    - Belastingzaken, 2.3
      - Dossiers van belasting in eerste aanleg, welke zijn behandeld door de raadsheren van een meervoudige - of enkelvoudige belastingkamer, 1980 - 1989; 2067-3031; 965 pakken
        - 1980, volgnummers 1069 - 1152, 2079
        - 1980, volgnummers 1153 - 1207, 2080
        - 1980, volgnummers 1208 - 1227, 2081
        - 1980, volgnummers 1228 - 1291, 2082
        - 1980, volgnummers 1292 - 1398, 2083
        - 1980, volgnummers 1399 - 1458, 2084
        - 1980, volgnummers 1459 - 1538, 2085
        - 1980, volgnummers 1539 - 1555, 2086
        - 1980, volgnummers 1556 - 1600, 2087
        - 1980, volgnummers 1601 - 1665, 2088
        - 1980, volgnummers 1666 - 1747, 2089
        - 1980, volgnummers 1748 - 1775, 2090
        - 1980, volgnummers 1776 - 1848, 2091
        - 1980, volgnummers 1849 - 1965, 2092
        - 1980, volgnummers 1966 - 1981, 2093
        - 1980, volgnummers 1982 - 2028, 2094
        - 1980, volgnummers 2029 - 2105, 2095
        - 1980, volgnummers 2106 - 2237, 2096
        - 1980, volgnummers 2238 - 2270, 2097
        - 1980, volgnummers 2271 - 2343, 2098
        - 1980, volgnummers 2344 - 2360, 2099
        - 1980, volgnummers 2361 - 2384, 2100
        - 1980, volgnummers 2385 - 2450, 2101
        - 1980, volgnummers 2451 - 2526, 2102
        - 1980, volgnummers 2527 - 2592, 2103
        - 1980, volgnummers 2593 - 2703, 2104
        - 1980, volgnummers 2704 - 2714, 2105
        - 1980, volgnummers 2715 - 2837, 2106
        - 1980, volgnummers 2838 - 2961, 2107
        - 1980, volgnummers 2962 - 3088, 2108
        - 1980, volgnummers 3089 - 3174, 2109
        - 1980, volgnummers 3175 - 3239, 2110
        - 1980, volgnummers 3240 - 3312, 2111
        - 1980, volgnummers 3313 - 3383, 2112
        - 1980, volgnummers 3384 - 3462, 2113
        - 1980, volgnummers 3463 - 3507, 2114
        - 1980, volgnummers 3508 - 3579, 2115
        - 1980, volgnummers 3580 - 3686, 2116
        - 1980, volgnummers 3687 - 3724, 2117
        - 1980, volgnummers 3725 - 3818, 2118
        - 1980, volgnummers 3819 - 3862, 2119
        - 1980, volgnummers 3863 - 3869, 2120
        - 1980, volgnummers 3870 - 3913, 2121
        - 1980, volgnummers 3914 - 3958, 2122
        - 1980, volgnummers 3959 - 4031, 2123
        - 1980, volgnummers 4032 - 4160, 2124
        - 1980, volgnummers 4161 - 4164, 2125
        - 1980, volgnummers 4165 - 4211, 2126
        - 1980, volgnummers 4212 - 4250, 2127
        - 1980, volgnummers 4251 - 4331, 2128
        - 1980, volgnummers 4332 - 4367, 2129
        - 1980, volgnummers 4368 - 4407, 2130
        - 1980, volgnummers 4408 - 4454, 2131
        - 1981, volgnummers 1 - 110 (deel I), 2132
        - 1981, volgnummers 110 (deel II) - 272, 2133
        - 1981, volgnummers 273 - 385, 2134
        - 1981, volgnummers 386 - 491, 2135
        - 1981, volgnummers 492 - 563, 2136
        - 1981, volgnummers 564 - 645, 2137
        - 1981, volgnummers 646 - 691, 2138
        - 1981, volgnummers 692 - 757, 2139
        - 1981, volgnummers 758 - 799, 2140
        - 1981, volgnummers 800 - 899, 2141
        - 1981, volgnummers 900 - 935, 2142
        - 1981, volgnummers 936 - 998, 2143
        - 1981, volgnummers 999 - 1052, 2144
        - 1981, volgnummers 1053 - 1149, 2145
        - 1981, volgnummers 1150 - 1176, 2146
        - 1981, volgnummers 1177 - 1180, 2147
        - 1981, volgnummers 1181 - 1282, 2148
        - 1981, volgnummers 1283 - 1380, 2149
        - 1981, volgnummers 1381 - 1460, 2150
        - 1981, volgnummers 1461 - 1586, 2151
        - 1981, volgnummers 1587 - 1638, 2152
        - 1981, volgnummers 1639 - 1676, 2153
        - 1981, volgnummers 1677 - 1760, 2154
        - 1981, volgnummers 1761 - 1790, 2155
        - 1981, volgnummers 1791 - 1837, 2156
        - 1981, volgnummers 1838 - 1847, 2157
        - 1981, volgnummers 1848 - 1897, 2158
        - 1981, volgnummers 1898 - 1922, 2159
        - 1981, volgnummers 1923 - 2008, 2160
        - 1981, volgnummers 2009 - 2030, 2161
        - 1981, volgnummers 2031 - 2065, 2162
        - 1981, volgnummers 2066 - 2125, 2163
        - 1981, volgnummers 2126 - 2132, 2164
        - 1981, volgnummers 2133 - 2201, 2165
        - 1981, volgnummers 2202 - 2257, 2166
        - 1981, volgnummers 2258 - 2292, 2167
        - 1981, volgnummers 2293 - 2323, 2168
        - 1981, volgnummers 2324 - 2387, 2169
        - 1981, volgnummers 2388 - 2445, 2170
        - 1981, volgnummers 2446 - 2519, 2171
        - 1981, volgnummers 2520 - 2555, 2172
        - 1981, volgnummers 2556 - 2630, 2173
        - 1981, volgnummers 2631 - 2683, 2174
        - 1981, volgnummers 2684 - 2760, 2175
        - 1981, volgnummers 2761 - 2800, 2176
        - 1981, volgnummers 2801 - 2879, 2177
        - 1981, volgnummers 2880 - 2927, 2178
        - 1981, volgnummers 2928 - 2954, 2179
        - 1981, volgnummers 2955 - 2993, 2180
        - 1981, volgnummers 2994 - 3030, 2181
        - 1981, volgnummers 3031 - 3083, 2182
        - 1981, volgnummers 3084 - 3143, 2183
        - 1981, volgnummers 3144 - 3233, 2184
        - 1981, volgnummers 3234 - 3239, 2185
        - 1981, volgnummers 3240 - 3302, 2186
        - 1981, volgnummers 3303 - 3404, 2187
        - 1981, volgnummers 3405 - 3430, 2188
        - 1981, volgnummers 3431 - 3488, 2189
        - 1981, volgnummers 3489 - 3638, 2190
        - 1981, volgnummers 3639 - 3669, 2191
        - 1981, volgnummers 3670 - 3707, 2192
        - 1981, volgnummers 3708 - 3769, 2193
        - 1981, volgnummers 3770 - 3789, 2194
        - 1981, volgnummers 3790 - 3830, 2195
        - 1981, volgnummers 3831 - 3920, 2196
        - 1981, volgnummers 3921 - 4023, 2197
        - 1981, volgnummers 4024 - 4069, 2198
        - 1981, volgnummers 4070 - 4181, 2199
        - 1981, volgnummers 4182 - 4211, 2200
        - 1981, volgnummers 4212 - 4320, 2201
        - 1981, volgnummers 4321 - 4400, 2202
        - 1981, volgnummers 4401 - 4478, 2203
        - 1981, volgnummers 4479 - 4552, 2204
        - 1981, volgnummers 4553 - 4563, 2205
        - 1981, volgnummers 4564 - 4587, 2206
        - 1981, volgnummers 4588 - 4661, 2207
        - 1981, volgnummers 4662 - 4717, 2208
        - 1981, volgnummers 4718 - 4792, 2209
        - 1981, volgnummers 4793 - 4867, 2210
        - 1981, volgnummers 4868 - 5011, 2211
        - 1982, volgnummers 1 - 27, 2212
        - 1982, volgnummers 28 - 140, 2213
        - 1982, volgnummers 141 - 279, 2214
        - 1982, volgnummers 280 - 397, 2215
        - 1982, volgnummers 398 - 467, 2216
        - 1982, volgnummers 468 - 534, 2217
        - 1982, volgnummers 535 - 583, 2218
        - 1982, volgnummers 584 - 633, 2219
        - 1982, volgnummers 634 - 701, 2220
        - 1982, volgnummers 702 - 766, 2221
        - 1982, volgnummers 767 - 871, 2222
        - 1982, volgnummers 872 - 914, 2223
        - 1982, volgnummers 915 - 967 (deel I), 2224
        - 1982, volgnummers 967 (deel II) - 1017, 2225
        - 1982, volgnummers 1018 - 1090, 2226
        - 1982, volgnummers 1091 - 1161, 2227
        - 1982, volgnummers 1162 - 1208, 2228
        - 1982, volgnummers 1209 - 1329, 2229
        - 1982, volgnummers 1330 - 1407, 2230
        - 1982, volgnummers 1408 - 1441, 2231
        - 1982, volgnummers 1442 - 1513, 2232
        - 1982, volgnummers 1514 - 1531, 2233
        - 1982, volgnummers 1532 - 1545, 2234
        - 1982, volgnummers 1546 - 1606, 2235
        - 1982, volgnummers 1607 - 1667, 2236
        - 1982, volgnummers 1668 - 1789, 2237
        - 1982, volgnummers 1790 - 1803, 2238
        - 1982, volgnummers 1804 - 1905, 2239
        - 1982, volgnummers 1906 - 1978, 2240
        - 1982, volgnummers 1979 - 2001, 2241
        - 1982, volgnummers 2002 - 2018, 2242
        - 1982, volgnummers 2019 - 2064, 2243
        - 1982, volgnummers 2065 - 2109, 2244
        - 1982, volgnummers 2110 - 2147, 2245
        - 1982, volgnummers 2148 - 2168, 2246
        - 1982, volgnummers 2169 - 2204 (deel I), 2247
        - 1982, volgnummers 2204 (deel II) - 2280, 2248
        - 1982, volgnummers 2281 - 2362, 2249
        - 1982, volgnummers 2363 - 2386, 2250
        - 1982, volgnummers 2386 - 2399, 2251
        - 1982, volgnummers 2400 - 2449, 2252
        - 1982, volgnummers 2450 - 2475, 2253
        - 1982, volgnummers 2476 - 2520, 2254
        - 1982, volgnummers 2521 - 2594, 2255
        - 1982, volgnummers 2595 - 2624, 2256
        - 1982, volgnummers 2625 - 2665, 2257
        - 1982, volgnummers 2666 - 2667, 2258
        - 1982, volgnummers 2668 - 2808, 2259
        - 1982, volgnummers 2809 - 2858, 2260
        - 1982, volgnummers 2859 - 2894, 2261
        - 1982, volgnummers 2895 - 2950, 2262
        - 1982, volgnummers 2951 - 3018, 2263
        - 1982, volgnummers 3019 - 3079, 2264
        - 1982, volgnummers 3080 - 3110, 2265
        - 1982, volgnummers 3111 - 3147, 2266
        - 1982, volgnummers 3148 - 3229, 2267
        - 1982, volgnummers 3230 - 3290, 2268
        - 1982, volgnummers 3291 - 3296, 2269
        - 1982, volgnummers 3297 - 3367, 2270
        - 1982, volgnummers 3368 - 3431, 2271
        - 1982, volgnummers 3432 - 3511, 2272
        - 1982, volgnummers 3512 - 3619, 2273
        - 1982, volgnummers 3620 - 3688, 2274
        - 1982, volgnummers 3689 - 3802, 2275
        - 1982, volgnummers 3803 - 3833, 2276
        - 1982, volgnummers 3834 - 3898, 2277
        - 1982, volgnummers 3899 - 3940, 2278
        - 1982, volgnummers 3941 - 3970 (deel I), 2279
        - 1982, volgnummers 3970 (deel II) - 4006, 2280
        - 1982, volgnummers 4007 - 4073, 2281
        - 1982, volgnummers 4074 - 4096, 2282
        - 1982, volgnummers 4097 - 4201, 2283
        - 1982, volgnummers 4202 - 4270, 2284
        - 1982, volgnummers 4271 - 4362, 2285
        - 1982, volgnummers 4363 - 4478, 2286
        - 1982, volgnummers 4479 - 4544, 2287
        - 1982, volgnummers 4545 - 4605, 2288
        - 1982, volgnummers 4606 - 4646, 2289
        - 1982, volgnummers 4647 - 4718, 2290
        - 1982, volgnummers 4719 - 4801, 2291
        - 1982, volgnummers 4802 - 4815, 2292
        - 1982, volgnummers 4816 - 4904, 2293
        - 1982, volgnummers 4905 - 4983, 2294
        - 1982, volgnummers 4984 - 5066, 2295
        - 1982, volgnummers 5067 - 5164, 2296
        - 1982, volgnummers 5165 - 5214, 2297
        - 1982, volgnummers 5215 - 5289, 2298
        - 1982, volgnummers 5290 - 5428 (deel I), 2299
        - 1982, volgnummers 5428 (deel II) - 5515, 2300
        - 1982, volgnummers 5516 - 5691, 2301
        - 1983, volgnummers 1 - 100, 2302
        - 1983, volgnummers 101 - 149, 2303
        - 1983, volgnummers 150 - 237, 2304
        - 1983, volgnummers 238 - 461, 2305
        - 1983, volgnummers 462 - 551, 2306
        - 1983, volgnummers 552 - 669, 2307
        - 1983, volgnummers 670 - 679, 2308
        - 1983, volgnummers 680 - 751, 2309
        - 1983, volgnummers 752 - 759, 2310
        - 1983, volgnummers 760 - 841, 2311
        - 1983, volgnummers 842 - 917, 2312
        - 1983, volgnummers 918 - 969, 2313
        - 1983, volgnummers 970 - 1049, 2314
        - 1983, volgnummers 1050 - 1125, 2315
        - 1983, volgnummers 1126 - 1278, 2316
        - 1983, volgnummers 1279 - 1388, 2317
        - 1983, volgnummers 1389 - 1484, 2318
        - 1983, volgnummers 1485 - 1568, 2319
        - 1983, volgnummers 1569 - 1647, 2320
        - 1983, volgnummers 1648 - 1706, 2321
        - 1983, volgnummers 1707 - 1771, 2322
        - 1983, volgnummers 1772 - 1816, 2323
        - 1983, volgnummers 1817 - 1875, 2324
        - 1983, volgnummers 1876 - 1918, 2325
        - 1983, volgnummers 1919 - 2021, 2326
        - 1983, volgnummers 2022 - 2074, 2327
        - 1983, volgnummers 2075 - 2155, 2328
        - 1983, volgnummers 2156 - 2222, 2329
        - 1983, volgnummers 2223 - 2262, 2330
        - 1983, volgnummers 2263 - 2310, 2331
        - 1983, volgnummers 2311 - 2331, 2332
        - 1983, volgnummers 2332 - 2362, 2333
        - 1983, volgnummers 2363 - 2472, 2334
        - 1983, volgnummers 2473 - 2526, 2335
        - 1983, volgnummers 2527 - 2628, 2336
        - 1983, volgnummers 2629 - 2632, 2337
        - 1983, volgnummers 2633 - 2657, 2338
        - 1983, volgnummers 2658 - 2700, 2339
        - 1983, volgnummers 2701 - 2802, 2340
        - 1983, volgnummers 2803 - 2884, 2341
        - 1983, volgnummers 2885 - 2960, 2342
        - 1983, volgnummers 2961 - 3042, 2343
        - 1983, volgnummers 3043 - 3133, 2344
        - 1983, volgnummers 3134 - 3213, 2345
        - 1983, volgnummers 3214 - 3273, 2346
        - 1983, volgnummers 3274 - 3327, 2347
        - 1983, volgnummers 3328 - 3381, 2348
        - 1983, volgnummers 3382 - 3426, 2349
        - 1983, volgnummers 3427 - 3483, 2350
        - 1983, volgnummers 3484 - 3552, 2351
        - 1983, volgnummers 3553 - 3631, 2352
        - 1983, volgnummers 3632 - 3723, 2353
        - 1983, volgnummers 3724 - 3811, 2354
        - 1983, volgnummers 3812 - 3841, 2355
        - 1983, volgnummers 3842 - 3880, 2356
        - 1983, volgnummers 3881 - 3914, 2357
        - 1983, volgnummers 3915 - 4010, 2358
        - 1983, volgnummers 4011 - 4154, 2359
        - 1983, volgnummers 4155 - 4235, 2360
        - 1983, volgnummers 4236 - 4298, 2361
        - 1983, volgnummers 4299 - 4319, 2362
        - 1983, volgnummers 4320 - 4325, 2363
        - 1983, volgnummers 4326 - 4371, 2364
        - 1983, volgnummers 4372 - 4456, 2365
        - 1983, volgnummers 4457 - 4496, 2366
        - 1983, volgnummers 4497 - 4540, 2367
        - vervalt, 2368
        - 1983, volgnummers 4541 - 4590, 2369
        - 1983, volgnummers 4591 - 4702, 2370
        - 1983, volgnummers 4703 - 4761, 2371
        - 1983, volgnummers 4762 - 4881, 2372
        - 1983, volgnummers 4882 - 4924, 2373
        - 1983, volgnummers 4925 - 4995, 2374
        - 1983, volgnummers 4996 - 5045, 2375
        - 1983, volgnummers 5046 - 5047, 2376
        - 1983, volgnummers 5048 - 5071, 2377
        - 1983, volgnummers 5072 - 5146, 2378
        - 1983, volgnummers 5147 - 5232, 2379
        - 1984, volgnummers 1 - 111, 2380
        - 1984, volgnummers 112 - 160, 2381
        - 1984, volgnummers 161 - 218, 2382
        - 1984, volgnummers 219 - 273 (deel I), 2383
        - 1984, volgnummers 273 (deel II) - 274, 2384
        - 1984, volgnummers 275, 2385
        - 1984, volgnummers 276 - 282, 2386
        - 1984, volgnummers 283 - 322, 2387
        - 1984, volgnummers 323 - 403, 2388
        - 1984, volgnummers 404 - 470, 2389
        - 1984, volgnummers 471 - 557, 2390
        - 1984, volgnummers 558 - 575, 2391
        - 1984, volgnummers 576 - 583, 2392
        - 1984, volgnummers 584 - 694, 2393
        - 1984, volgnummers 695 - 757, 2394
        - 1984, volgnummers 758 - 796, 2395
        - 1984, volgnummers 797 - 929, 2396
        - 1984, volgnummers 930 - 944, 2397
        - 1984, volgnummers 945 - 983, 2398
        - 1984, volgnummers 984 - 1093, 2399
        - 1984, volgnummers 1094 - 1150, 2400
        - 1984, volgnummers 1151 - 1296 (deel I), 2401
        - 1984, volgnummers 1296 (deel II) - 1373, 2402
        - 1984, volgnummers 1374 - 1445, 2403
        - 1984, volgnummers 1446 - 1484, 2404
        - 1984, volgnummers 1485 - 1558, 2405
        - 1984, volgnummers 1559 - 1612, 2406
        - 1984, volgnummers 1613 - 1645, 2407
        - 1984, volgnummers 1646 - 1786, 2408
        - 1984, volgnummers 1787 - 1840, 2409
        - 1984, volgnummers 1841 - 1902, 2410
        - 1984, volgnummers 1903 - 2005, 2411
        - 1984, volgnummers 2006 - 2070, 2412
        - 1984, volgnummers 2071 - 2114, 2413
        - 1984, volgnummers 2115 - 2144, 2414
        - 1984, volgnummers 2145 - 2179, 2415
        - 1984, volgnummers 2180 - 2228, 2416
        - 1984, volgnummers 2229 - 2274, 2417
        - 1984, volgnummers 2275 - 2382, 2418
        - 1984, volgnummers 2383 - 2409, 2419
        - 1984, volgnummers 2410 - 2440 (deel I), 2420
        - 1984, volgnummers 2440 (deel II) - 2461, 2421
        - 1984, volgnummers 2462 - 2517, 2422
        - 1984, volgnummers 2518 - 2528, 2423
        - 1984, volgnummers 2529 - 2599, 2424
        - 1984, volgnummers 2600 - 2651, 2425
        - 1984, volgnummers 2652 - 2747, 2426
        - 1984, volgnummers 2748 - 2817, 2427
        - 1984, volgnummers 2818 - 2915, 2428
        - 1984, volgnummers 2916 - 2992, 2429
        - 1984, volgnummers 2993 - 3023, 2430
        - 1984, volgnummers 3024 - 3096, 2431
        - 1984, volgnummers 3097 - 3173, 2432
        - 1984, volgnummers 3174 - 3264, 2433
        - 1984, volgnummers 3265 - 3322, 2434
        - 1984, volgnummers 3323 - 3348, 2435
        - 1984, volgnummers 3349 - 3397, 2436
        - 1984, volgnummers 3398 - 3456, 2437
        - 1984, volgnummers 3457 - 3472, 2438
        - 1984, volgnummers 3473 - 3480, 2439
        - 1984, volgnummers 3481 - 3533, 2440
        - 1984, volgnummers 3534 - 3619, 2441
        - 1984, volgnummers 3620 - 3692, 2442
        - 1984, volgnummers 3693 - 3780, 2443
        - 1984, volgnummers 3781 - 3816, 2444
        - 1984, volgnummers 3817 - 3889, 2445
        - 1984, volgnummers 3890 - 3959, 2446
        - 1984, volgnummers 3960 - 4044, 2447
        - 1984, volgnummers 4045 - 4117, 2448
        - 1984, volgnummers 4118 - 4217, 2449
        - 1984, volgnummers 4218 - 4271, 2450
        - 1984, volgnummers 4272 - 4287, 2451
        - 1984, volgnummers 4288 - 4290, 2452
        - 1984, volgnummers 4291 - 4306, 2453
        - 1984, volgnummers 4307 - 4351, 2454
        - 1984, volgnummers 4351 - 4412, 2455
        - 1984, volgnummers 4413 - 4476, 2456
        - 1984, volgnummers 4477 - 4585, 2457
        - 1984, volgnummers 4586 - 4625, 2458
        - 1984, volgnummers 4626 - 4662, 2459
        - 1984, volgnummers 4663 - 4703, 2460
        - 1984, volgnummers 4704 - 4762, 2461
        - 1984, volgnummers 4763 - 4825, 2462
        - 1984, volgnummers 4826 - 4930, 2463
        - 1984, volgnummers 4931 - 4947, 2464
        - 1985, volgnummers 1 - 83, 2465
        - 1985, volgnummers 84 - 107, 2466
        - 1985, volgnummers 108 - 154, 2467
        - 1985, volgnummers 155 - 206, 2468
        - 1985, volgnummers 207 - 352, 2469
        - 1985, volgnummers 353 - 422, 2470
        - 1985, volgnummers 423 - 470, 2471
        - 1985, volgnummers 471 - 605, 2472
        - 1985, volgnummers 606 - 754, 2473
        - 1985, volgnummers 755 - 891, 2474
        - 1985, volgnummers 892 - 952, 2475
        - 1985, volgnummers 953 - 982, 2476
        - 1985, volgnummers 983 - 1007, 2477
        - 1985, volgnummers 1008 - 1058, 2478
        - 1985, volgnummers 1059 - 1103 (deel I), 2479
        - 1985, volgnummers 1103 (deel II) - 1108, 2480
        - 1985, volgnummers 1109 - 1153 (deel I), 2481
        - 1985, volgnummers 1153 (deel II) - 1230, 2482
        - 1985, volgnummers 1231 - 1244, 2483
        - 1985, volgnummers 1245 - 1311, 2484
        - 1985, volgnummers 1312 - 1345, 2485
        - 1985, volgnummers 1346 - 1388, 2486
        - 1985, volgnummers 1389 - 1398, 2487
        - 1985, volgnummers 1399 - 1446 (deel I), 2488
        - 1985, volgnummers 1446 (deel II) - 1462, 2489
        - 1985, volgnummers 1463 - 1520, 2490
        - 1985, volgnummers 1521 - 1583, 2491
        - 1985, volgnummers 1584 - 1677, 2492
        - 1985, volgnummers 1678 - 1706, 2493
        - 1985, volgnummers 1707 - 1782, 2494
        - 1985, volgnummers 1783 - 1811, 2495
        - 1985, volgnummers 1812 - 1899, 2496
        - 1985, volgnummers 1900 - 1980, 2497
        - 1985, volgnummers 1981 - 2059, 2498
        - 1985, volgnummers 2060 - 2072 (deel I), 2499
        - 1985volgnummer 2072 (deel II), 2500
        - 1985volgnummer 2073 (deel I), 2501
        - 1985volgnummer 2073 (deel II) - 2091 (deel I), 2502
        - 1985, volgnummers 2091 (deel II) - 2172, 2503
        - 1985, volgnummers 2173 - 2192, 2504
        - 1985, volgnummers 2193 - 2220, 2505
        - 1985, volgnummers 2221 - 2282, 2506
        - 1985, volgnummers 2283 - 2314, 2507
        - 1985, volgnummers 2315 - 2380, 2508
        - 1985, volgnummers 2381 - 2435, 2509
        - 1985, volgnummers 2436 - 2457, 2510
        - 1985, volgnummers 2458 - 2549, 2511
        - 1985, volgnummers 2550 - 2552, 2512
        - 1985, volgnummers 2553 - 2579, 2513
        - 1985, volgnummers 2580 - 2612, 2514
        - 1985, volgnummers 2613 - 2629, 2515
        - 1985, volgnummers 2630 - 2644, 2516
        - 1985, volgnummers 2645 - 2724, 2517
        - 1985, volgnummers 2725 - 2788, 2518
        - 1985, volgnummers 2789 - 2809 (deel I), 2519
        - 1985, volgnummers 2809 (deel II) - 2863, 2520
        - 1985, volgnummers 2864 - 2942, 2521
        - 1985, volgnummers 2943 - 2963, 2522
        - 1985, volgnummers 2964 - 3058, 2523
        - 1985, volgnummers 3059 - 3113, 2524
        - 1985, volgnummers 3114 - 3182, 2525
        - 1985, volgnummers 3183 - 3328, 2526
        - 1985, volgnummers 3329 - 3351, 2527
        - 1985, volgnummers 3352 - 3387, 2528
        - 1985volgnummer 3388, 2529
        - 1985, volgnummers 3389 - 3391, 2530
        - 1985, volgnummers 3392 - 3503, 2531
        - 1985, volgnummers 3504 - 3599, 2532
        - 1985volgnummer 3600 (deel I), 2533
        - 1985, volgnummers 3600 (deel II) - 3657, 2534
        - 1985, volgnummers 3658 - 3702, 2535
        - 1985, volgnummers 3703 - 3755, 2536
        - 1985, volgnummers 3756 - 3770, 2537
        - 1985, volgnummers 3771 - 3861, 2538
        - 1985, volgnummers 3862 - 3876, 2539
        - 1985, volgnummers 3877 - 3895, 2540
        - 1985, volgnummers 3896 - 3943, 2541
        - 1985, volgnummers 3944 - 3976 (deel I), 2542
        - 1985, volgnummers 3976 (deel II) - 4028 (deel I), 2543
        - 1985, volgnummers 4028 (deel II) - 4036, 2544
        - 1985, volgnummers 4037 - 4109 (deel I), 2545
        - 1985, volgnummers 4109 (deel II) - 4143, 2546
        - 1985, volgnummers 4144 - 4158, 2547
        - 1985, volgnummers 4159 - 4200, 2548
        - 1985, volgnummers 4201 - 4249, 2549
        - 1985, volgnummers 4250 - 4274, 2550
        - 1985, volgnummers 4275 - 4301 (deel I), 2551
        - 1985volgnummer 4301 (deel II), 2552
        - 1985, volgnummers 4302 - 4304, 2553
        - 1985, volgnummers 4305 - 4374, 2554
        - 1985, volgnummers 4375 - 4408, 2555
        - 1985, volgnummers 4409 - 4475, 2556
        - 1985, volgnummers 4476 - 4527, 2557
        - 1985, volgnummers 4528 - 4531, 2558
        - 1985, volgnummers 4532 - 4559, 2559
        - 1985, volgnummers 4560 - 4624, 2560
        - 1985, volgnummers 4625 - 4626, 2561
        - 1985, volgnummers 4627 - 4668, 2562
        - 1985, volgnummers 4669 - 4691, 2563
        - 1985, volgnummers 4692 - 4708, 2564
        - 1985volgnummer 4709, 2565
        - 1985, volgnummers 4710 - 4759, 2566
        - 1985, volgnummers 4760 - 4804, 2567
        - 1985, volgnummers 4805 - 4806, 2568
        - 1985, volgnummers 4807 - 4855, 2569
        - 1985, volgnummers 4856 - 4926, 2570
        - 1985, volgnummers 4927 - 4984, 2571
        - 1985, volgnummers 4985 - 5022, 2572
        - 1985, volgnummers 5023 - 5100, 2573
        - 1985, volgnummers 5101 - 5167, 2574
        - 1985, volgnummers 5168 - 5178, 2575
        - 1985volgnummer 5179, 2576
        - 1985volgnummer 5180, 2577
        - 1985, volgnummers 5181 - 5256, 2578
        - 1985, volgnummers 5257 - 5296, 2579
        - 1985, volgnummers 5297 - 5355, 2580
        - 1985, volgnummers 5356 - 5410, 2581
        - 1985, volgnummers 5411 - 5426, 2582
        - 1985, volgnummers 5427 - 5505, 2583
        - 1986, volgnummers 1 - 27, 2584